【裁判字號】    99,訴,637
【裁判日期】    990812
【裁判案由】    違反毒品危害防制條例
【裁判全文】
臺灣臺南地方法院刑事判決               99年度訴字第637號
公  訴  人  臺灣臺南地方法院檢察署檢察官
被      告  甲○○
上列被告因違反毒品危害防制條例案件，經檢察官提起公訴（99
年度營毒偵字第149號、99年度撤緩毒偵字第75號、99年度撤緩
毒偵字第76號、99年度撤緩毒偵字第77號、99年度撤緩毒偵字第
78號、99年度撤緩毒偵字第79號、99年度撤緩毒偵字第80號），
被告就犯罪事實全部為有罪之陳述，經本院合議庭裁定由受命法
官獨任進行簡式審判程序，判決如下：
    主  文
甲○○犯如附表所示之罪，均累犯，各處如附表所示之刑，應執
行有期徒刑貳年。
    事實及理由
一、本案被告甲○○所犯毒品危害防制條例第10條第1項之施用
    第一級毒品罪，並非死刑、無期徒刑或最輕本刑為3年以上
    有期徒刑之罪，亦非高等法院管轄第一審案件，其於準備程
    序中就被訴事實為有罪之陳述，經告知被告簡式審判程序之
    旨，並聽取檢察官及被告之意見後，本院合議庭裁定由受命
    法官獨任以簡式審判程序加以審理，是本案之證據調查，依
    刑事訴訟法第273條之2規定，不受同法第159條第1項、第16
    1條之2、第161條之3、第163條之1及第164條至第170條之限
    制；並得依同法第310條之2準用第454條之規定製作略式判
    決書，合先敘明。
二、犯罪事實：
  (一)甲○○前於民國95年間因施用毒品案件，經本院以95年度毒
    聲字第30號裁定送觀察、勒戒後，認有繼續施用毒品之傾向
    ，再經本院以95年度毒聲字第129號裁定送強制戒治，於96
    年2月9日停止戒治釋放，並由臺灣臺南地方法院檢察署檢察
    官以96年度戒毒偵字第14號為不起訴處分確定。又因詐欺、
    侵占案件，經本院以95年簡字2023號、2874號判決分別判處
    有期徒刑3月、3月確定，經合併定應執行有期徒刑5月，於
    96年7月8日執行完畢（於本案構成累犯）。
  (二)詎甲○○仍不知悔改，猶未能戒除毒癮，復基於施用第一級
    毒品海洛因之犯意，分別為下列施用第一級毒品行為：
    1.於附表編號1所示時、地，以如附表編號1所示之方式，施
      用第一級毒品海洛因1次。嗣甲○○因他案至台南縣警察
      局學甲分局接受調查，經警查有毒品前科，經其同意於97
      年8月3日凌晨零時30分採尿送驗，結果呈嗎啡陽性反應，
      因而查獲上情。（上開部分原經台灣台南地方法院檢察署
      檢察官以97年度營毒偵字第473號、496號、500號為緩起
      訴處分，並命完成戒癮治療，惟其於緩起訴期間內故意更
      犯施用第一級毒品罪經偵查起訴，而經檢察官於99年3月8
      日以99年度撤緩字第96號撤銷緩起訴確定）。
    2.於附表編號2所示時、地，以如附表編號2所示之方式，施
      用第一級毒品海洛因 1次。嗣因甲○○為毒品列管人口，
      經警方通知而前往臺南縣警察局學甲分局進行例行之採尿
      檢驗時，在其施用第一級毒品海洛因之犯行犯罪被發覺前
      即向警自承犯行並接受裁判。（上開部分原經台灣台南地
      方法院檢察署檢察官以97年度營毒偵字第473號、496號、
      500號為緩起訴處分，並命完成戒癮治療，惟其於緩起訴
      期間內故意更犯施用第一級毒品罪經偵查起訴，而經檢察
      官於99年3月8日以99年度撤緩字第96號撤銷緩起訴確定）
      。
    3.於附表編號3所示時、地，以如附表編號3所示之方式，施
      用第一級毒品海洛因1次。嗣因甲○○為毒品列管人口，
      經警方通知而前往臺南縣警察局學甲分局進行例行之採尿
      檢驗時，在其施用第一級毒品海洛因之犯行犯罪被發覺前
      即向警自承犯行並接受裁判。（上開部分原經台灣台南地
      方法院檢察署檢察官以97年度營毒偵字第564號為緩起訴
      處分，並命完成戒癮治療，惟其於緩起訴期間內故意更犯
      施用第一級毒品罪經偵查起訴，而經檢察官於99年3月8日
      以99年度撤緩字第99號撤銷緩起訴確定）。
    4.於附表編號4所示時、地，以如附表編號4所示之方式，施
      用第一級毒品海洛因1次。嗣於98年2月9日被告因涉嫌竊
      盜案件接受調查，在其前開施用第一級毒品犯行犯罪被發
      覺前，即向警自承上開犯行並接受裁判。（上開部分原經
      台灣台南地方法院檢察署檢察官以98年度營毒偵字第115
      號為緩起訴處分，並命完成戒癮治療，惟其於緩起訴期間
      內故意更犯施用第一級毒品罪經偵查起訴，而經檢察官於
      99年3月16日以99年度撤緩字第98號撤銷緩起訴確定）。
    5.於附表編號5所示時、地，以如附表編號5所示之方式，施
      用第一級毒品海洛因1次。嗣於保護管束期間定期驗尿，
      98年6月25日下午14時35分採尿送驗結果結果呈鴉片類代
      謝物陽性反應，而經臺地檢署觀護人主動告發偵辦。（上
      開部分原經台灣台南地方法院檢察署檢察官以98年度營毒
      偵字第295號為緩起訴處分，並命完成戒癮治療，惟其於
      緩起訴期間內故意更犯施用第一級毒品罪經偵查起訴，而
      經檢察官於99年3月8日以99年度撤緩字第97號撤銷緩起訴
      確定）。
    6.於附表編號6所示時、地，以如附表編號6所示之方式，施
      用第一級毒品海洛因1次。嗣於99年3月24日警持南院刑搜
      字第002743搜索票至甲○○住處搜索，未查扣任何物品，
      甲○○在其前開施用第一級毒品犯行犯罪被發覺前，即向
      自白上開犯行並接受裁判。
  (三)案經臺南縣警察局學甲分局報告、臺南縣警察局移送及台灣
    台南地檢署觀護人主動告發經臺灣臺南地方法院檢察署檢察
    官偵查起訴。
三、上揭犯罪事實，有下列證據資料可資證明：
  (一)附表編號1部分
    1.被告於警詢、偵查與本院審理中之自白。
    2.台南縣警察局學甲分局採集尿液姓名對照表1紙（採尿時
      間：97年8月3日上午00時30分）；正修科技大學超微量研
      究科技中心97年9月4日尿液檢驗報告1紙（尿液編號97C11
      4）。
  (二)附表編號2部分
    1.被告於警詢、偵查與本院審理中之自白。
    2.台南縣警察局學甲分局尿液檢體採集送驗記錄表1紙（採
      尿時間：97年8月29日上午10時27分）與採集尿液姓名對
      照表各1紙（採尿時間：97年8月29日上午11時40分）；正
      修科技大學超微量研究科技中心97年9月19日尿液檢驗報
      告2紙（尿液編號OＺ00000000000、尿液編號97C119）。
  (三)附表編號3部分
    1.被告於警詢與本院審理中之自白。
    2.台南縣警察局學甲分局尿液檢體採集送驗記錄表1紙（採
      尿時間：97年10月25日下午17時38分）與詮昕科技股份有
      限公司97年11月20日尿液檢驗報告各1紙（尿液編號7B112
      02）。
  (四)附表編號4部分
    1.被告於警詢、偵查與本院審理中之自白。
    2.台南縣警察局學甲分局採集尿液姓名對照表1紙（採尿時
      間：98年2月9日下午19時15分）；長榮大學98年2月24日
      尿液檢驗確認報告1紙（尿液編號098C014）。
  (五)附表編號5部分
    1.被告於偵查與本院審理中之自白。
    2.台灣檢驗科技股份有限公司98年7月8日濫用藥物尿液檢驗
    報告1紙（採尿時間：98年6月25日下午14時35分、尿液編號
    000000000）。
  (六)附表編號6部分
    1.被告警詢與本院審理中之自白。
    2.台南縣警察局刑警大隊採集尿液姓名對照表1紙（採尿時
      間：99年3月24日9時28分）；長榮大學99年4月2日尿液檢
      驗確認報告1紙（尿液編號099K037）。
  (七)被告前於95年間因施用毒品違反毒品危害防制條例案件，經
    本院以95年毒聲字第30號裁定令入勒戒處所觀察勒戒後，再
    以95年度毒聲字第129號裁定送強制戒治，於96年2月9日戒
    治期滿，並由臺灣臺南地方法院檢察署檢察官以96年度戒毒
    偵字第14號為不起訴處分確定在案等情，有臺灣高等法院被
    告前案紀錄表一份在卷可憑，則被告於前開強制戒治處分期
    滿後五年內，再行施用第一級毒品海洛因6次，自應依法訴
    追，本案事證明確，被告犯行洵堪認定。
四、查海洛因與安非他命依其成癮性、濫用性及對社會危害性之
    程度，已為毒品危害防制條例第2條第2項第1款列為第一級
    毒品。核被告如附表所為，均係犯毒品危害防制條例第10條
    第1項施用第一級毒品罪。其施用時非法持有第一級毒品海
    洛因之低度行為，均已分別為其施用之高度行為所吸收，均
    不另論罪。又被告所犯如附表所示各罪間，行為時間不同，
    犯意應屬各別，應予分論併罰。再被告有如犯罪事實欄所述
    之前案科刑及執行紀錄，有卷附臺灣高等法院被告前案紀錄
    表可稽，其受有期徒刑之執行完畢，五年以內故意再犯如附
    表所示之各件有期徒刑以上之罪，依刑法第47條第1項規定
    均為累犯，均應依法加重其刑。又被告就附表2、3、4 、6
    之施用毒品海洛因之犯行，均係於被發覺前即向警方自承犯
    行接受裁判，經核符合刑法第62條前段自首之規定，依法均
    減輕其刑，並就此四部分均先加後減之。爰審酌被告前因施
    用毒品經送觀察、勒戒及戒治治療程序後，猶不思戒絕革除
    惡習，仍為如附表所示之犯行，而其上揭犯行前經前經檢察
    官為緩起訴命被告應至醫院接受戒癮治療，惟被告均未依規
    定至醫院接受治療，且再多次施用毒品，顯見其無戒除毒癮
    之意，復審酌其施用毒品在性質上屬自我身心健康之自戕行
    為，尚未嚴重破壞社會秩序，及犯後坦承犯行之態度等一切
    情狀，分別量處如附表所示之刑，並定應執行刑如主文所示
    ，以資懲儆。
七、據上論斷，應依刑事訴訟法第299條第1項前段、第273條之
    1第1項、第310條之2、第454條第1項，毒品危害防制條例第
    10條第1項，刑法第11條前段、第47條第1項、第62條前段、
    第41條第1項前段、第51條第5款，判決如主文。
本案經檢察官乙○○到庭執行職務
中    華    民    國    99    年    8     月    12    日
                  刑事第二庭    法  官  童來好
以上正本證明與原本無異。
如不服本判決應於收受本判決後10日內向本院提出上訴書狀，並
應敘述具體理由。其未敘述上訴理由者，應於上訴期間屆滿後20
日內向本院補提理由書狀（均須按他造當事人之人數附繕本）「
切勿逕送上級法院」。
                                書記官  柯貞如
中    華    民    國    99    年    8     月    12    日
附錄本案論罪科刑法條全文
毒品危害防制條例第10條第1項、第2 項
施用第一級毒品者，處6月以上5年以下有期徒刑。
施用第二級毒品者，處3年以下有期徒刑。
附表：
┌──┬────┬─────┬─────┬─────────┬───────────┐
│編號│犯罪時間│犯罪地點  │施用方式  │罪名與宣告刑      │  是否自首而接受裁判  │
│    │        │          │          │                  │                      │
│    │        │          │          │                  │                      │
├──┼────┼─────┼─────┼─────────┼───────────┤
│1   │97年8月1│台南縣學甲│以海洛因放│施用第一級毒品，累│                      │
│    │日上午10│鎮○○路的│入針筒加水│犯，處有期徒刑捌月│      否              │
│    │時      │路邊靠近滿│稀釋後，注│。                │                      │
│    │        │堂春餐廳  │射靜脈方式│                  │                      │
│    │        │          │施用。    │                  │                      │
├──┼────┼─────┼─────┼─────────┼───────────┤
│2   │97年8月 │台南縣學甲│以海洛因放│施用第一級毒品，累│                      │
│    │27日晚間│鎮○○路滿│入針筒加水│犯，處有期徒刑陸月│                      │
│    │11時許  │堂春餐廳旁│稀釋後，注│。                │       是             │
│    │        │之車號    │射靜脈方式│                  │                      │
│    │        │V6-5233自 │施用。    │                  │                      │
│    │        │小客車內  │          │                  │                      │
├──┼────┼─────┼─────┼─────────┼───────────┤
│3   │97年10月│臺南縣學甲│以海洛因放│施用第一級毒品，累│                      │
│    │24日下午│鎮過子67號│入針筒加水│犯，處有期徒刑陸月│       是             │
│    │17時    │住處房間  │稀釋後，注│。                │                      │
│    │        │          │射靜脈方式│                  │                      │
│    │        │          │施用。    │                  │                      │
├──┼────┼─────┼─────┼─────────┼───────────┤
│4   │98年2月8│臺南縣學甲│以海洛因放│施用第一級毒品，累│                      │
│    │日下午13│鎮光華里8 │入針筒加水│犯，處有期徒刑陸月│       是             │
│    │時      │鄰過子67號│稀釋後，注│。                │                      │
│    │        │住處      │射靜脈方式│                  │                      │
│    │        │          │施用。    │                  │                      │
├──┼────┼─────┼─────┼─────────┼───────────┤
│5   │98年6月 │臺南縣學甲│以海洛因放│施用第一級毒品，累│                      │
│    │24日上午│鎮光華里8 │入針筒加水│犯，處有期徒刑捌月│                      │
│    │        │鄰過子67號│稀釋後，注│                  │       否             │
│    │        │住處      │射靜脈方式│                  │                      │
│    │        │          │施用。    │                  │                      │
├──┼────┼─────┼─────┼─────────┼───────────┤
│6   │99年3月 │臺南縣學甲│以海洛因放│施用第一級毒品，累│                      │
│    │23日下午│鎮光華里8 │入針筒加水│犯，處有期徒刑陸月│       是             │
│    │19時    │鄰過子67號│稀釋後，注│。                │                      │
│    │        │住處1 樓房│射靜脈方式│                  │                      │
│    │        │間        │施用。    │                  │                      │
└──┴────┴─────┴─────┴─────────┴───────────┘

司法院資訊處製作；財團法人民間司法改革基金會備份。
